臺灣宜蘭地方法院刑事判決　　　　　　　　　　　　　　九十一年度交訴字第六號
　　公　訴　人　臺灣宜蘭地方法院檢察署檢察官
　　被　　　告　丙○○
右列被告因過失致死等案件，經檢察官提起公訴（九十一年度偵字第一三號），本院
判決如左：
    主  文
丙○○因過失致人於死，累犯，處有期徒刑伍月。如易科罰金，以佰元折算壹日。
    事  實
一、丙○○前於民國八十六年間因違反麻醉藥品管制條例案件，經本院判處有期徒刑
    八月確定，八十七年三月一日執行完畢。詎其復於九十年十月二十八日凌晨駕駛
    車牌號碼Ｔ九─九八九六號自用小客車，沿宜蘭縣冬山鄉○○路（臺七丙線）由
    羅東往三星方向行駛，於當日凌晨一時十分許，途經臺七丙線二二點七公里路段
    時，本應注意汽車行車速度，依標誌之規定，無標誌者，在郊外道路時時速不得
    超過六十公里，且汽車在雙向二車道劃有分向限制線之路段行駛時，不得駛入來
    車之車道內。另依當時該路段因有施工情況而無照明設備，且道路因施工部分攔
    阻而呈現彎道情狀，惟天候良好、路面乾燥無缺陷且無障礙物、視距尚佳等一切
    情狀，依丙○○之智識及能力尚無不能注意之情形，竟疏未注意，仍以車速約一
    百公里之高速超速行駛，且未注意對面來車而跨越分向線行駛，以致因速度過快
    閃避不及而撞及對向車道因服用酒類而致血液中酒精濃度達三八七ｍｇ／ｄｌ之
    吳其昌（因已死亡故由檢察官另為不起訴處分確定）所騎乘，並搭載乙○○之車
    牌號碼ＲＥＨ─九七一號機車，造成吳其昌受有頭部挫傷腦出血之傷害，經送醫
    後仍不治死亡。乙○○則受有右側股骨開放性併股骨動脈斷裂、左側股骨幹骨折
    、左側腓股骨折、頭部外傷併臉部多處併撕裂傷及右側遠端橈股骨折等傷害。丙
    ○○於肇事後，即立即報警，並在有偵查犯罪職權之機關尚不知何人為肇事者前
    ，即主動向到場處理事故之宜蘭縣警察局羅東分局廣興派出所員警坦承肇事，自
    首並接受追訴、裁判。
二、案經丙○○向警自首及乙○○訴由宜蘭縣警察局羅東分局報告臺灣宜蘭地方法院
    檢察署檢察官相驗後偵查起訴。
    理  由
一、右揭事實，業據被告丙○○到庭坦承不諱，並有道路交通事故調查報告表、車禍
    現場照片八幀及肇事車輛照片三幀在卷可稽。被害人吳其昌確係因本件車禍傷重
    死亡一節，亦經臺灣宜蘭地方法院檢察署檢察官督同法醫相驗屬實，製有勘驗筆
    錄、相驗屍體證明書、驗斷書及相驗照片四幀等附卷足憑。按行車速度，依標誌
    之規定，無標誌者，在郊外道路時速不得超過六十公里；汽車在雙向二車道行駛
    時，應依左列規定：二、在劃有分向限制線之路段，不得駛入來車之車道內。道
    路交通安全規則第九十三條及第九十七條第一款分別定有明文。再依卷附道路交
    通事故調查表所載，及證人即現場處理員警甲○○之證詞可知，肇事路段當時因
    有施工情況而無照明設備，且道路因施工部分攔阻而呈現彎道情狀，惟天候良好
    、路面乾燥無缺陷且無障礙物、視距尚佳等一切情狀，依被告之智識、能力被告
    並無不能注意之情事，竟疏於注意且嚴重超速及跨越分向限制線侵入來車車道之
    過失，顯為本件車禍之肇事原因，臺灣省基宜區車輛行車事故鑑定委員會鑑定結
    果亦同此認定，有該委員會九十一年三月二十日基宜鑑字第九一０一０三號鑑定
    意見書存卷可參。又被害人吳其昌之死亡確係本件交通事故所致已如前述，是被
    告之過失行為確與被害人之死亡結果間，具有相當因果關係甚明。本件事證至臻
    明確，被告犯行已堪認定，應予依法論科。
二、核被告所為係犯刑法第二百七十六條第一項之過失致人於死罪。又被告前於八十
    六年間因違反麻藥藥品管制條例，經本院判處有期徒刑八月確定，八十七年三月
    一日執行完畢等情，業據其自承在卷，復有臺灣高等法院被告全國前案紀錄表及
    臺灣高等法院檢察署刑事資料簡覆表各一份附卷可憑，茲於執行完畢後五年內再
    犯有期徒刑以上之本罪，應依刑法第四十七條累犯之規定，加重其刑。末查，被
    告於肇事後即親自報警，且於警員前往現前場處理尚未知何人肇事時，即當場承
    認為肇事人自首並接受追訴、裁判，此據被告供述在卷，且據證人甲○○將之記
    載於道路交通事故調查報告表報案人欄位內，足徵本件事故確為被告自首，應依
    刑法第六十二條予以減輕其刑，並依法先加後減之。審酌被告夜間行經施工路段
    ，在無照明設備下仍貿然以高速行車，業已嚴重危害用路人之安全，本應重罰，
    然念其肇事後坦承犯行，到庭態度尚佳及已與被害人家屬達成民事和解，有和解
    書一份存卷可按，且付訖全數賠償金，及其犯罪動機、目的、手段、造成社會及
    被害人權益損害等一切情狀，爰酌情量處如主文所示之刑，並諭知易科罰金之折
    算標準，以示懲儆。
三、按刑事案件於偵查中或第一審法院辯論終結前，調解成立，經法院核定，並經當
    事人同意撤回者，視為於調解成立時撤回告訴或自訴。又告訴經撤回者，應諭知
    不受理之判決，鄉鎮市調解條例第二十五條第二項、刑事訴訟法第三百零三條第
    三款定有明文。本件告訴人乙○○告訴被告丙○○過失傷害案件，起訴書認被告
    係觸犯刑法第二百八十四條第一項前段之罪，依同法第二百八十七條前段之規定
    ，須告訴乃論。茲因告訴人業於九十一年四月十一日在宜蘭縣冬山鄉調解委員會
    調解成立，並約定告訴人同意拋棄刑事追溯及民事其餘請求，且經本院核定在案
    ，此有上開調解書一紙附卷可考，揆諸首開說明，就被告被訴過失傷害告訴人乙
    ○○部分，應視於調解成立時撤回告訴，惟公訴人認此部分與右開被告涉犯過失
    致死罪部分，具有裁判上一罪關係，爰不另為不受理判決之諭知，特此敘明。
據上論斷，應依刑事訴訟法第二百九十九條第一項前段，刑法第二百七十六條第一項
、第四十一條第一項、第四十七條、第六十二條前段，罰金罰鍰提高標準條例第一條
前段、第二條，判決如主文。
本案經檢察官賴慶祥到庭執行職務
中      華      民  國      九十一      年    六    月    二十八    日
                                臺灣宜蘭地方法院交通法庭
                                              法  官  陳  嘉  年
右正本證明與原本無異。
如不服本判決，應於判決送達後十日內，向本院提出上訴狀。（應附繕本）
                                              書記官  詹  玉  惠
中      華      民      國      九十一      年    七    月      一      日
附錄本案論罪科刑法條全文
刑法第二百七十六條第一項(過失致死罪)
因過失致人於死者，處二年以下有期徒刑、拘役或二千元以下罰金。
